Minutes et répertoires du notaire Louis GENTIEN, 8 août 1873 - 12 août 1885 (étude XXXIII)
Archives nationales
Minutes et répertoires du notaire Louis GENTIEN (étude XXXIII)
8 août 1873 - 12 août 1885
MC/ET/XXXIII/1338 - MC/ET/XXXIII/1467, MC/RE/XXXIII/25 - MC/RE/XXXIII/26
Etude XXXIII; Gentien, Louis
Archives nationales de France
Minutes et répertoires: la loi 2008-696 du 15 juillet 2008 relative aux archives a fixé à 75 ans à compter de la date de l'acte, ou à 25 ans à compter de la date du décès de l'intéressé si ce délai est plus bref, le délai de communication des minutes et répertoires des notaires; ce délai est porté à 100 ans à compter de la date de l'acte si le document se rapporte à un mineur (code du Patrimoine, articles L213-2, 4e d et 5e).
Autres documents de l'étude (dossiers de clients, comptabilité...): s'agissant d'archives privées, ces documents sont communicables selon les modalités fixées par le déposant ou le donateur.
Certains documents ne sont pas accessibles en raison de leur mauvais état de conservation.
Versement
Accès aux instruments de recherche de tous les notaires de l’étude XXXIII
Archives de l'étude XXXIII
- Minutes de Louis GENTIEN, 8 août 1873 - 12 août 1885; MC/ET/XXXIII/1338 - MC/ET/XXXIII/1467
  - Minutes. 1873, 8 août - 1873, 30 août, 8 août 1873 - 30 août 1873; MC/ET/XXXIII/1338
    Informations complémentaires:
    Informations concernant le classement:
    Le niveau inférieur de description, quand il existe, correspond aux minutes d'actes. Toutes les minutes ne sont pas forcément décrites une à une. Les descriptions de ces minutes sont plus ou moins détaillées.
  - Minutes. 1873, septembre - 1873, octobre, septembre 1873 - octobre 1873; MC/ET/XXXIII/1339
  - Minutes. 1873, novembre - 1873, décembre, novembre 1873 - décembre 1873; MC/ET/XXXIII/1340
  - Minutes. 1874, janvier - 1874, février, janvier 1874 - février 1874; MC/ET/XXXIII/1341
    - Affectation hypothécaire par Félix Richard, ingénieur opticien, et Françoise Antoinette Froment, son épouse, demeurant 12, rue de l'Albony, au Crédit agricole, de terrains situés rue Rébeval. À signaler: l'acte récapitule les emprunts, affectations hypothécaires et échanges de terrains avec la ville de Paris, contractés par les époux Richard depuis 1861., 13 février 1874; MC/ET/XXXIII/1341
      À la suite:
      1876, 6 mars Prorogation de délais de paiement.
      Origine de l'information:
      De l'image fixe à l'image animée (1820-1910), documents du Minutier central des notaires de Paris relatifs à l'histoire des photographes et de la photographie, par Marc Durand, Paris, Archives nationales, 2013 (sous presse), notice n° 4286 (version dématérialisée de l'instrument de recherche, les notices biographiques et compléments de descriptions d'actes ne se trouvent que sur la version papier de l'ouvrage, voir contexte dans le Plan d’orientation général - Notaires de Paris, guides thématiques du Minutier).
      Date de révision: 2011
      Date de création de la notice: 2010
      Crédit agricole; Richard, Félix; Froment, Françoise Antoinette
    - Constatation d'emploi, par Joseph Louis Lucas, ancien notaire à Paris, demeurant 79, boulevard Saint-Michel, agissant comme tuteur testamentaire du mineur Victor Georges Édouard Trinquart, concernant une somme de 25 050 francs., 27 février 1874; MC/ET/XXXIII/1341
      De l'image fixe à l'image animée (1820-1910), documents du Minutier central des notaires de Paris relatifs à l'histoire des photographes et de la photographie, par Marc Durand, Paris, Archives nationales, 2013 (sous presse), notice n° 4795 (version dématérialisée de l'instrument de recherche, les notices biographiques et compléments de descriptions d'actes ne se trouvent que sur la version papier de l'ouvrage, voir contexte dans le Plan d’orientation général - Notaires de Paris, guides thématiques du Minutier).
      Saint-Michel (boulevard); Trinquart, Victor Georges Édouard; Lucas, Joseph Louis
  - Minutes. 1874, mars - 1874, avril, mars 1874 - avril 1874; MC/ET/XXXIII/1342
  - Minutes. 1874, mai - 1874, juin, mai 1874 - juin 1874; MC/ET/XXXIII/1343
  - Minutes. 1874, juillet - 1874, août, juillet 1874 - août 1874; MC/ET/XXXIII/1344
  - Minutes. 1874, septembre - 1874, octobre, septembre 1874 - octobre 1874; MC/ET/XXXIII/1345
  - Minutes. 1874, novembre - 1874, décembre, novembre 1874 - décembre 1874; MC/ET/XXXIII/1346
    - Transport par Achille Lombard, photographe, demeurant 47, rue Baumes à Orléans (Loiret), actuellement 11, rue de Rueil à Nanterre (Hauts-de-Seine), sur Eugène Gustave Louis Guilleminot, fabricant de produits chimiques, demeurant 6, rue Choron, d'une somme de 9 500 francs à prendre sur la vente de son commerce de photographie qu'Achille Lombard a cédé à Louis François Bourgoin et Reine Célestine Duché, son épouse, par devant Me Robert de La Marche, notaire à Orléans (Loiret), le 16 juillet 1874., 14 novembre 1874; MC/ET/XXXIII/1346
      De l'image fixe à l'image animée (1820-1910), documents du Minutier central des notaires de Paris relatifs à l'histoire des photographes et de la photographie, par Marc Durand, Paris, Archives nationales, 2013 (sous presse), notice n° 3170 (version dématérialisée de l'instrument de recherche, les notices biographiques et compléments de descriptions d'actes ne se trouvent que sur la version papier de l'ouvrage, voir contexte dans le Plan d’orientation général - Notaires de Paris, guides thématiques du Minutier).
      Choron (rue); Orléans (Loiret); Nanterre (Hauts-de-Seine); Lombard, Achille; Guilleminot, Eugène Gustave Louis; Bourgoin, Louis François; Duché, Reine Célestin; La Marche, Robert de
    - Transport par James Édouard Baldus, soldat au 16e régiment d'infanterie au fort du Colombier à Lyon représenté par Louis Jean Jacques Vignes-Villa, sur Émile Nicolas Gaudré, architecte, demeurant 16, avenue Trudaine, d'une somme de 13 148,07 francs., 16 février 1875; MC/ET/XXXIII/1346
      De l'image fixe à l'image animée (1820-1910), documents du Minutier central des notaires de Paris relatifs à l'histoire des photographes et de la photographie, par Marc Durand, Paris, Archives nationales, 2013 (sous presse), notice n° 250 (version dématérialisée de l'instrument de recherche, les notices biographiques et compléments de descriptions d'actes ne se trouvent que sur la version papier de l'ouvrage, voir contexte dans le Plan d’orientation général - Notaires de Paris, guides thématiques du Minutier).
      Trudaine (avenue); Lyon (Rhône); Baldus, James Édouard; Vignes-Villa, Louis Jean Jacques Alexandre; Gaudré, Émile Nicolas
  - Minutes. 1875, janvier - 1875, février, janvier 1875 - février 1875; MC/ET/XXXIII/1347
  - Minutes. 1875, mars, mars 1875; MC/ET/XXXIII/1348
    - Mainlevée hypothécaire par le Crédit agricole, au profit de Félix Richard, ingénieur opticien, et Françoise Antoinette Froment, son épouse, demeurant 12, rue de l'Albony., 15 mars 1875; MC/ET/XXXIII/1348
      De l'image fixe à l'image animée (1820-1910), documents du Minutier central des notaires de Paris relatifs à l'histoire des photographes et de la photographie, par Marc Durand, Paris, Archives nationales, 2013 (sous presse), notice n° 4287 (version dématérialisée de l'instrument de recherche, les notices biographiques et compléments de descriptions d'actes ne se trouvent que sur la version papier de l'ouvrage, voir contexte dans le Plan d’orientation général - Notaires de Paris, guides thématiques du Minutier).
  - Minutes. 1875, avril, avril 1875; MC/ET/XXXIII/1349
  - Minutes. 1875, mai - 1875, juin, mai 1875 - juin 1875; MC/ET/XXXIII/1350
    - Mainlevée hypothécaire par Charles Louis de Bacque, banquier, demeurant 6, rue du Conservatoire et Louis Eugène Victor Violette, ancien notaire, demeurant 25, boulevard de Bonne-Nouvelle, au profit de Félix Richard, ingénieur opticien, et Françoise Antoinette Froment, son épouse, demeurant 60, boulevard de La Villette., 5 mai 1875; MC/ET/XXXIII/1350
      De l'image fixe à l'image animée (1820-1910), documents du Minutier central des notaires de Paris relatifs à l'histoire des photographes et de la photographie, par Marc Durand, Paris, Archives nationales, 2013 (sous presse), notice n° 4288 (version dématérialisée de l'instrument de recherche, les notices biographiques et compléments de descriptions d'actes ne se trouvent que sur la version papier de l'ouvrage, voir contexte dans le Plan d’orientation général - Notaires de Paris, guides thématiques du Minutier).
      Villette (boulevard de la); Bonne-Nouvelle (boulevard de); Conservatoire (rue du); Richard, Félix; Froment, Françoise Antoinette; Bacque, Charles Louis de; Violette, Louis Eugène Victor
    - Mainlevée hypothécaire par le Crédit Foncier de France, au profit de Félix Richard, ingénieur opticien, et Françoise Antoinette Froment, son épouse, demeurant 12, rue de l'Albony., 19 juin 1875; MC/ET/XXXIII/1350
      De l'image fixe à l'image animée (1820-1910), documents du Minutier central des notaires de Paris relatifs à l'histoire des photographes et de la photographie, par Marc Durand, Paris, Archives nationales, 2013 (sous presse), notice n° 4289 (version dématérialisée de l'instrument de recherche, les notices biographiques et compléments de descriptions d'actes ne se trouvent que sur la version papier de l'ouvrage, voir contexte dans le Plan d’orientation général - Notaires de Paris, guides thématiques du Minutier).
      Richard, Félix; Froment, Françoise Antoinette
  - Minutes. 1875, juillet - 1875, août, juillet 1875 - août 1875; MC/ET/XXXIII/1351
  - Minutes. 1875, septembre - 1875, octobre, septembre 1875 - octobre 1875; MC/ET/XXXIII/1352
  - Minutes. 1875, novembre - 1875, décembre, novembre 1875 - décembre 1875; MC/ET/XXXIII/1353
  - Minutes. 1876, janvier - 1876, février, janvier 1876 - février 1876; MC/ET/XXXIII/1354
  - Minutes. 1876, mars - 1876, avril, mars 1876 - avril 1876; MC/ET/XXXIII/1355
  - Minutes. 1876, mai - 1876, juin, mai 1876 - juin 1876; MC/ET/XXXIII/1356
  - Minutes. 1876, juillet - 1876, août, juillet 1876 - août 1876; MC/ET/XXXIII/1357
    - Inventaire après décès de Félix Richard dressé entre le 3 août 1876 et le 8 janvier 1877, dans sa maison située 8, impasse Fessart où le défunt est mort le 14 juillet 1876, à la requête de sa veuve, Françoise Antoinette Froment, demeurant même adresse, et comme tutrice légale de leurs deux fils, Félix et Georges Richard, de leurs deux autres fils majeurs, Antoine Albert Richard, dessinateur, demeurant 20, boulevard d'Enfer, et Jules Nicolas Richard, horloger, demeurant 3, rue du Dragon, en présence d'Hippolyte Félix Burlat, subrogé tuteur, négociant, demeurant 28, boulevard de Bonne-Nouvelle. (20 f.). À signaler: Paul Élie Gauchot et Ernest Philibert Paublot, tous deux opticiens désignés en tant qu'experts, ont estimé, avec l'aide du commissaire-priseur, la valeur du fonds de photographie à 2 200 francs et la valeur du matériel à 5 247,95 francs., MC/ET/XXXIII/1357
      De l'image fixe à l'image animée (1820-1910), documents du Minutier central des notaires de Paris relatifs à l'histoire des photographes et de la photographie, par Marc Durand, Paris, Archives nationales, 2013 (sous presse), notice n° 4290 (version dématérialisée de l'instrument de recherche, les notices biographiques et compléments de descriptions d'actes ne se trouvent que sur la version papier de l'ouvrage, voir contexte dans le Plan d’orientation général - Notaires de Paris, guides thématiques du Minutier).
      Fessart (impasse); Enfer (boulevard d'); Dragon (rue du); Bonne-Nouvelle (boulevard de); Richard, Félix; Froment, Françoise Antoinette; Richard, Félix [fils]; Richard, Georges; Richard, Antoine Albert; Richard, Jules Nicolas; Burlat, Hippolyte Félix; Gauchot, Paul Élie; Paublot, Ernest Philibert
  - Minutes. 1876, septembre - 1876, octobre, septembre 1876 - octobre 1876; MC/ET/XXXIII/1358
    - Procuration par Alphonse Justin Liébert, photographe, 6, rue de Londres, à Auguste Joseph Guyot, agent d'affaires, demeurant 2, impasse de Mazagran, pour gérer et administrer ses conflits en matière juridiques., 17 octobre 1876; MC/ET/XXXIII/1358
      De l'image fixe à l'image animée (1820-1910), documents du Minutier central des notaires de Paris relatifs à l'histoire des photographes et de la photographie, par Marc Durand, Paris, Archives nationales, 2013 (sous presse), notice n° 3128 (version dématérialisée de l'instrument de recherche, les notices biographiques et compléments de descriptions d'actes ne se trouvent que sur la version papier de l'ouvrage, voir contexte dans le Plan d’orientation général - Notaires de Paris, guides thématiques du Minutier).
      Londres (rue de); Mazagran (impasse de); Liébert, Alphonse Justin; Guyot, Auguste Joseph
  - Minutes. 1876, novembre - 1876, décembre, novembre 1876 - décembre 1876; MC/ET/XXXIII/1359
  - Minutes. 1877, janvier - 1877, février, janvier 1877 - février 1877; MC/ET/XXXIII/1360
    - Mainlevée hypothécaire par Victor Georges Édouard Trinquart, sous-lieutenant d'artillerie, demeurant à l'École d'application à Fontainebleau (Seine-et-Marne), au profit de Marie Louise Sophie Gillot, veuve de Jean-Baptiste Gabriel Navet, demeurant 13, rue Lord-Byron., 21 janvier 1877; MC/ET/XXXIII/1360
      De l'image fixe à l'image animée (1820-1910), documents du Minutier central des notaires de Paris relatifs à l'histoire des photographes et de la photographie, par Marc Durand, Paris, Archives nationales, 2013 (sous presse), notice n° 4796 (version dématérialisée de l'instrument de recherche, les notices biographiques et compléments de descriptions d'actes ne se trouvent que sur la version papier de l'ouvrage, voir contexte dans le Plan d’orientation général - Notaires de Paris, guides thématiques du Minutier).
      Lord-Byron (rue); Fontainebleau (Seine-et-Marne); Trinquart, Victor Georges Édouard; Gillot, Marie Louise Sophie; Navet, Jean-Baptiste Gabriel
  - Minutes. 1877, mars, mars 1877; MC/ET/XXXIII/1361
  - Minutes. 1877, avril, avril 1877; MC/ET/XXXIII/1362
  - Minutes. 1877, mai - 1877, juin, mai 1877 - juin 1877; MC/ET/XXXIII/1363
  - Minutes. 1877, juillet - 1877, août, juillet 1877 - août 1877; MC/ET/XXXIII/1364
  - Minutes. 1877, septembre - 1877, octobre, septembre 1877 - octobre 1877; MC/ET/XXXIII/1365
  - Minutes. 1877, novembre - 1877, décembre, novembre 1877 - décembre 1877; MC/ET/XXXIII/1366
  - Minutes. 1878, janvier - 1878, février, janvier 1878 - février 1878; MC/ET/XXXIII/1367
  - Minutes. 1878, mars, mars 1878; MC/ET/XXXIII/1368
  - Minutes. 1878, avril, avril 1878; MC/ET/XXXIII/1369
  - Minutes. 1878, mai, mai 1878; MC/ET/XXXIII/1370
  - Minutes. 1878, juin, juin 1878; MC/ET/XXXIII/1371
  - Minutes. 1878, juillet - 1878, août, juillet 1878 - août 1878; MC/ET/XXXIII/1372
  - Minutes. 1878, septembre - 1878, octobre, septembre 1878 - octobre 1878; MC/ET/XXXIII/1373
  - Minutes. 1878, novembre - 1878, décembre, novembre 1878 - décembre 1878; MC/ET/XXXIII/1374
    - Inventaire après décès de Ferdinand Cuoq, en son vivant négociant papetier, dressé entre le 7 et le 26 novembre 1878, dans son appartement situé 57, boulevard de Strasbourg, où le défunt est mort, le 20 octobre 1878, à la requête de ses frère et sœur, Louis Cuoq, photographe, demeurant 14, rue d'Arcet, Pauline Cuoq et de ses deux nièces, Claudine et Jeanne Marie Cuoq. (24 f.)., 7 novembre 1878; MC/ET/XXXIII/1374
      De l'image fixe à l'image animée (1820-1910), documents du Minutier central des notaires de Paris relatifs à l'histoire des photographes et de la photographie, par Marc Durand, Paris, Archives nationales, 2013 (sous presse), notice n° 1243 (version dématérialisée de l'instrument de recherche, les notices biographiques et compléments de descriptions d'actes ne se trouvent que sur la version papier de l'ouvrage, voir contexte dans le Plan d’orientation général - Notaires de Paris, guides thématiques du Minutier).
      Strasbourg (boulevard de); Arcet (rue d'); Cuoq, Ferdinand; Cuoq, Louis; Cuoq, Claudine; Cuoq, Pauline; Cuoq, Jeanne Marie
    - Cahier des charges pour la vente d'un fonds de papeterie librairie situé 57, boulevard de Strasbourg, dépendant de la succession de Ferdinand Cuoq, à la requête de Louis Cuoq, photographe, demeurant 14, rue d'Arcet, Pierre Ferdinand Perriguey, gérant de la maison de commerce du défunt, demeurant 57, boulevard de Strasbourg et Louis Rémy Edmond Lamairesse, premier clerc de notaire. La mise à prix est fixée à 50 francs., 2 décembre 1878; MC/ET/XXXIII/1374
      1878, 7 décembre Procès-verbal d'adjudication au profit de Claude Josèphe Perriguey, demeurant 57, boulevard de Strasbourg, pour la somme principale de 60 francs.
      De l'image fixe à l'image animée (1820-1910), documents du Minutier central des notaires de Paris relatifs à l'histoire des photographes et de la photographie, par Marc Durand, Paris, Archives nationales, 2013 (sous presse), notice n° 1244 (version dématérialisée de l'instrument de recherche, les notices biographiques et compléments de descriptions d'actes ne se trouvent que sur la version papier de l'ouvrage, voir contexte dans le Plan d’orientation général - Notaires de Paris, guides thématiques du Minutier).
      Strasbourg (boulevard de); Arcet (rue d'); Cuoq, Ferdinand; Cuoq, Louis; Perriguey, Pierre Ferdinand; Perriguey, Claude Josèphe; Lamairesse, Louis Rémy Edmond; Cuoq, Jeanne Marie
  - Minutes. 1879, janvier, janvier 1879; MC/ET/XXXIII/1375
  - Minutes. 1879, février, février 1879; MC/ET/XXXIII/1376
    - Notoriété concernant Jules Nicolas et Félix Richard, tous deux constructeurs d'instruments de précision, demeurant 8, impasse Fessart, comme étant les seuls propriétaires de la maison de commerce située même adresse, exploitée sous la raison sociale, Richard Frères., 24 février 1879; MC/ET/XXXIII/1376
      De l'image fixe à l'image animée (1820-1910), documents du Minutier central des notaires de Paris relatifs à l'histoire des photographes et de la photographie, par Marc Durand, Paris, Archives nationales, 2013 (sous presse), notice n° 4291 (version dématérialisée de l'instrument de recherche, les notices biographiques et compléments de descriptions d'actes ne se trouvent que sur la version papier de l'ouvrage, voir contexte dans le Plan d’orientation général - Notaires de Paris, guides thématiques du Minutier).
      Fessart (impasse); Richard, Félix [fils]; Richard, Jules Nicolas
    - Dépôt de procuration par Louis Lamy, caissier, demeurant 58, rue du Faubourg-Saint-Martin, d'un acte passé par Victor Georges Édouard Trinquart, lieutenant du 27e régiment d'artillerie en garnison à Douai (Nord) pour gérer et vendre une rente sur l'état français., 24 février 1879; MC/ET/XXXIII/1376
      De l'image fixe à l'image animée (1820-1910), documents du Minutier central des notaires de Paris relatifs à l'histoire des photographes et de la photographie, par Marc Durand, Paris, Archives nationales, 2013 (sous presse), notice n° 4797 (version dématérialisée de l'instrument de recherche, les notices biographiques et compléments de descriptions d'actes ne se trouvent que sur la version papier de l'ouvrage, voir contexte dans le Plan d’orientation général - Notaires de Paris, guides thématiques du Minutier).
      Faubourg-Saint-Martin (rue du); Douai (Nord); Lamy, Louis; Trinquart, Victor Georges Édouard
  - Minutes. 1879, mars, mars 1879; MC/ET/XXXIII/1377
  - Minutes. 1879, avril, avril 1879; MC/ET/XXXIII/1378
  - Minutes. 1879, mai, mai 1879; MC/ET/XXXIII/1379
  - Minutes. 1879, juin, juin 1879; MC/ET/XXXIII/1380
    - Contrat de mariage sous le régime de la séparation de biens avec donation au dernier vivant entre François Jacques Mathieu Delavière, photographe, demeurant 59, rue Montmartre, et Marie Gabrielle Mordelet, veuve en première noces de Nicolas Marie Chesnay, et en seconde noces d'Antoine Baudonnet rentière, demeurant même adresse. Mariage à la mairie du 2e arrondissement de Paris., 7 juin 1879; MC/ET/XXXIII/1380
      1879, 11 juillet Dépôt des pièces de publication.
      De l'image fixe à l'image animée (1820-1910), documents du Minutier central des notaires de Paris relatifs à l'histoire des photographes et de la photographie, par Marc Durand, Paris, Archives nationales, 2013 (sous presse), notice n° 1373 (version dématérialisée de l'instrument de recherche, les notices biographiques et compléments de descriptions d'actes ne se trouvent que sur la version papier de l'ouvrage, voir contexte dans le Plan d’orientation général - Notaires de Paris, guides thématiques du Minutier).
      Montmartre (rue); Delavière, François Jacques Mathieu; Mordelet, Marie Gabrielle; Chesnay, Nicolas Marie; Baudonnet, Antoine
  - Minutes. 1879, juillet, juillet 1879; MC/ET/XXXIII/1381
  - Minutes. 1879, août - 1879, septembre, août 1879 - septembre 1879; MC/ET/XXXIII/1382
  - Minutes. 1879, octobre, octobre 1879; MC/ET/XXXIII/1383
    - Contrat de mariage sous le régime de la communauté de biens entre Louis Paul Becquet, imprimeur lithographe, demeurant 37, rue des Noyers, et Marie Lucie Lambert, sans profession, demeurant 56, route nationale à Saint-Cloud (Hauts-de-Seine). Mariage à la mairie de Saint-Cloud. Mariage à la mairie de Saint-Cloud., 28 octobre 1879; MC/ET/XXXIII/1383
      1879, 6 décembre Dépôt des pièces de publication.
      De l'image fixe à l'image animée (1820-1910), documents du Minutier central des notaires de Paris relatifs à l'histoire des photographes et de la photographie, par Marc Durand, Paris, Archives nationales, 2013 (sous presse), notice n° 366 (version dématérialisée de l'instrument de recherche, les notices biographiques et compléments de descriptions d'actes ne se trouvent que sur la version papier de l'ouvrage, voir contexte dans le Plan d’orientation général - Notaires de Paris, guides thématiques du Minutier).
      Noyers (rue des); Saint-Cloud (Hauts-de-Seine); Becquet, Louis Paul; Lambert, Marie Lucie
  - Minutes. 1879, novembre, novembre 1879; MC/ET/XXXIII/1384
  - Minutes. 1879, décembre, décembre 1879; MC/ET/XXXIII/1385
  - Minutes. 1880, janvier, janvier 1880; MC/ET/XXXIII/1386
  - Minutes. 1880, février, février 1880; MC/ET/XXXIII/1387
  - Minutes. 1880, mars, mars 1880; MC/ET/XXXIII/1388
  - Minutes. 1880, avril, avril 1880; MC/ET/XXXIII/1389
  - Minutes. 1880, 1er mai - 1880, 15 mai, 1er mai 1880 - 15 mai 1880; MC/ET/XXXIII/1390
  - Minutes. 1880, 18 mai - 1880, 31 mai, 18 mai 1880 - 31 mai 1880; MC/ET/XXXIII/1391
  - Minutes. 1880, juin, juin 1880; MC/ET/XXXIII/1392
  - Minutes. 1880, 1er juillet - 1880, 10 juillet, 1er juillet 1880 - 10 juillet 1880; MC/ET/XXXIII/1393
  - Minutes. 1880, 12 juillet - 1880, 31 juillet, 12 juillet 1880 - 31 juillet 1880; MC/ET/XXXIII/1394
  - Minutes. 1880, août, août 1880; MC/ET/XXXIII/1395
  - Minutes. 1880, septembre, septembre 1880; MC/ET/XXXIII/1396
  - Minutes. 1880, octobre, octobre 1880; MC/ET/XXXIII/1397
  - Minutes. 1880, novembre, novembre 1880; MC/ET/XXXIII/1398
  - Minutes. 1880, 1er décembre - 1880, 15 décembre, 1er décembre 1880 - 15 décembre 1880; MC/ET/XXXIII/1399
  - Minutes. 1880, 16 décembre - 1880, 16 décembre 1880 - 1880; MC/ET/XXXIII/1400
  - Minutes. 1881, janvier, janvier 1881; MC/ET/XXXIII/1401
  - Minutes. 1881, février, février 1881; MC/ET/XXXIII/1402
  - Minutes. 1881, mars, mars 1881; MC/ET/XXXIII/1403
  - Minutes. 1881, avril, avril 1881; MC/ET/XXXIII/1404
    - Vente par Philippe Guillaume Duloup, propriétaire, et Marguerite Emilie Poirier, son épouse (veuve en 1ère snoces de Jean Noël Minangoy), à Paris, rue Choron, n° 10, à Louis Charles Léon Chamouïn, négociant à Paris, rue Richelieu, n° 76, d'un terrain à Champignolles commune de Saint-Maur-les-Fossés., 13 avril 1881; MC/ET/XXXIII/1404
      Plan..
      Précisions sur les lieux: Paris--Choron (rue); Paris--Richelieu (rue de); Saint-Maur-des-Fossés (Val-de-Marne)--Champignolles
      Mention dans le répertoire du notaire coté:
      MC/RE/XXXIII/26